【裁判字號】    97,台非,186
【裁判日期】    970417
【裁判案由】    詐欺
【裁判全文】
最高法院刑事判決              九十七年度台非字第一八六號
上  訴  人  最高法院檢察署檢察總長
被      告  甲○○
上列上訴人因被告詐欺案件，對於台灣台南地方法院中華民國九
十六年十二月四日第一審確定簡易判決（九十六年度簡字第四０
四０號；聲請簡易判決處刑案號：台灣台南地方法院檢察署九十
六年度偵字第一五０三四號），認為違法，提起非常上訴，本院
判決如下：
    主  文
原判決關於違背法令部分撤銷。
    理  由
非常上訴理由稱：「一、按判決不適用法則或適用不當者，為違
背法令，刑事訴訟法第三百七十八條定有明文。又按犯罪在中華
民國九十六年四月二十四日以前者，除本條例另有規定外，依下
列規定減刑：(一)、死刑減為無期徒刑。(二)、無期徒刑減為有期徒
刑二十年。(三)、有期徒刑、拘役或罰金，減其刑期或金額二分之
一。中華民國九十六年罪犯減刑條例第二條第一項定有明文。是
以被告犯罪在九十六年四月二十四日以前，且符合中華民國九十
六年罪犯減刑條例第二條第一項之規定者，始得依該條例予以減
刑。再按繼續犯係指行為人之行為只要實現不法構成要件，導致
一定違法狀態，犯罪即屬既遂，惟行為人如未放棄犯罪之實施者
，則犯罪之違法情狀即繼續進行，而不法構成要件猶如不間斷地
繼續被實現一直至該違法狀態結束，犯罪始告終了。經查，本件
原審判決認定被告甲○○基於幫助詐欺之犯意，於民國九十六年
三月十三日，申辦行動電話門號0000000000號，並以
新台幣（下同）三千元（按係一千元之誤）之代價，出售該門號
之SIM 卡交付予真實姓名不詳、綽號「阿華」之男子，使該男子
所屬詐騙集團成員旋共同意圖為自已不法所有，基於詐欺取財之
犯意聯絡，於九十六年四月二十四日中午十二時三十分許，以該
門號聯繫被害人潘素琴，使其依詐騙集團成員之指示，分別於九
十六年四月二十四日、九十六年四月二十五日，將十萬元、十二
萬元匯入詐騙集團成員所指定陳子銘於台灣郵政公司開設之00
000000000000號帳戶等情，則被告幫助詐欺犯行之
終了，應係在九十六年四月二十五日，既非在九十六年四月二十
四日以前，依前揭條例規定，即屬不得減刑之犯罪。原審疏查誤
為減刑之宣告，顯係違反中華民國九十六年罪犯減刑條例第二條
第一項之規定，有判決不適用法則或適用法則不當之違背法令情
事。二、爰依刑事訴訟法第四百四十一條、第四百四十三條規定
提起非常上訴，以資糾正。」等語。
本院按判決不適用法則或適用不當者，為違背法令，刑事訴訟法
第三百七十八條規定甚明。又犯罪在中華民國九十六年四月二十
四日以前者，始得依中華民國九十六年罪犯減刑條例有關規定減
刑，該條例第二條第一項規定甚明。原判決認定被告甲○○幫助
綽號「阿華」之男子所屬詐騙集團成員，使用其電話SIM 卡於九
十六年四月二十四日中午十二時三十分許，以電話聯繫被害人潘
素琴使其陷於錯誤，依詐騙集團成員之指示，分別於九十六年四
月二十四日、二十五日，將十萬元、十二萬元匯入詐騙集團成員
所指定陳子銘之前開帳戶，如果無訛，被告幫助詐欺之犯行既接
續至九十六年四月二十五日終了，自非屬在九十六年四月二十四
日以前之犯罪，不得依中華民國九十六年罪犯減刑條例之規定減
刑，原判決誤依該條例第二條第一項第三款、第七款之規定減刑
，有判決適用法則不當之違背法令。案經確定，非常上訴意旨執
以指摘，洵有理由。惟原判決尚非不利於被告，應由本院將原判
決關於違背法令之部分撤銷，以資糾正。
據上論結，應依刑事訴訟法第四百四十七條第一項第一款前段，
判決如主文。
中    華    民    國  九十七  年    四    月   十七   日
                      最高法院刑事第十庭
                          審判長法官  洪  文  章
                                法官  王  居  財
                                法官  郭  毓  洲
                                法官  黃  梅  月
                                法官  邱  同  印
      本件正本證明與原本無異
                                      書  記  官
中    華    民    國  九十七  年    四    月  二十二  日
                                                 H


司法院資訊處製作；財團法人民間司法改革基金會備份。
